【裁判字號】    90,判,2432
【裁判日期】    901214
【裁判案由】    水污染防治法
【裁判全文】
最  高  行  政  法  院  判  決                    九十年度判字第二四三二號
    原      告  弘洋塑膠有限公司
    代  表  人  甲○○
    被      告  臺中縣政府
    代  表  人  廖永來
右當事人間因水污染防治法事件，原告不服中華民國八十九年三月九日行政院環境保
護署（八九）環署訴字第○六○九二號再訴願決定，提起行政訴訟。本院判決如左：
    主  文
原告之訴駁回。
訴訟費用由原告負擔。
    事  實
緣原告屬化工業，其工廠排放廢水，經被告所屬環境保護局（下稱中縣環保局）於民
國八十八年七月十六日派員前往稽查、採樣，送檢結果：懸浮固體一○七毫克＼公升
、化學需氧量四○五毫克＼公升，未符合放流水標準：化工業懸浮固體三○毫克＼公
升、化學需氧量一○○毫克＼公升。被告乃據以裁處新台幣（下同）六萬元罰鍰，並
限期於八十八年十月十四日前改善完成。原告不服，一再訴願，遞遭決定駁回，遂提
起行政訴訟。茲摘兩造訴辯意旨如次：
原告起訴意旨略謂：原告經營塑膠回收行業，平日偶有清洗髒塑膠袋，致產生污水。
但所生污水經由污水處理後排出，並未偷排，污水處理場亦正常操作，卻遭告發，實
有不服。且後經臺中縣環保局海區稽查隊復檢，水質符合排放標準，為此請撤銷原處
分等語。
被告答辯意旨略謂：原告從事塑膠粒生產作業，於塑膠袋破碎加工過程中產生洗滌廢
水，其未依法申請排放許可證，實際最大量為一五○立方公尺＼日。臺中縣環保局於
八十八年七月十六日前往稽查，在其放流口採水樣化驗，現場並拍照存證。檢驗結果
：懸浮固體一○七毫克＼公升、化學需氧量四○五毫克＼公升，經判定為未符合放流
水標準：化工業懸浮固體三○毫克＼公升、化學需氧量一○○毫克＼公升，乃依法予
以告發處分並限期改善，並無不妥。原告之訴顯無理由，請予駁回等語。
    理  由
按「事業．．．排放廢（污）水於地面水體者，應符合放流水標準。」「事業．．．
排放廢（污）水，違反第七條第一項．．．規定者，處新台幣六萬元以上六十萬元以
下罰鍰，並通知限期改善．．．。」水污染防治法第七條第一項及第三十八條定有明
文。本件原告屬化工業，其工廠排放廢水，經中縣環保局於八十八年七月十六日派員
前往稽查、採樣，送檢結果：懸浮固體一○七毫克＼公升、化學需氧量四○五毫克＼
公升，未符合放流水標準：化工業懸浮固體三○毫克＼公升、化學需氧量一○○毫克
＼公升，有水污染稽查紀錄、稽查採證照片三幀及檢測報告附處分卷可稽。該稽查紀
錄記載採樣地點：放流口；採樣保存方式：塑膠瓶、攝氏四度、加酸，並經原告負責
人簽名，復有採證照片可憑，足見本件採樣廢水確為原告放流水，採樣過程、保存送
驗過程，均符合相關程序之規定。系爭所採水樣為原告事業廢水，由放流口排放，自
應依前揭法令現定符合放流水標準。該廢水經檢驗結果，不符放流水標準，被告據以
裁處最低額度之罰鍰，尚無不合。原告主張其廢水係經由污水處理後排出，污水處理
場操作正常等情，即令屬實，其排放之廢水既不符排放標準，該廢水縱經處理，仍應
處罰。至原告嗣後復檢合格，與本件稽查時排放之廢水是否符合標準無關，不得據以
免罰。綜上，原告所訴殊無足採，原處分裁處六萬元罰鍰，訴願、再訴願決定遞予維
持，俱無違誤，原告訴請撤銷，為無理由，應予駁回。
據上論結，本件原告之訴為無理由，爰依行政訴訟法施行法第二條、行政訴訟法第九
十八條第三項前段，判決如主文。
中    華    民    國      九十      年      十二      月      十四      日
                    最 高 行 政 法 院  第 一 庭
                                審 判 長 法  官      黃  綠  星
                                         法  官      高  啟  燦
                                         法  官      蔡  進  田
                                         法  官      黃  璽  君
                                         法  官      廖  宏  明
右  正  本  證  明  與  原  本  無  異
                                         法院書記官  邱  彰  德
中    華    民    國      九十      年      十二      月      十四      日


司法院資訊處製作；財團法人民間司法改革基金會備份。
